【裁判字號】    90,交上易,1386
【裁判日期】    900927
【裁判案由】    過失傷害
【裁判全文】
臺灣高等法院臺南分院刑事判決             九十年度交上易字第一三八六號
      上  訴  人
      即  被  告  甲  ○  ○
右上訴人即被告因過失傷害案件，不服臺灣臺南地方法院九十年度交自字第六號中華
民國九十年八月六日第一審判決，提起上訴，本院判決如左：
      主      文
上訴駁回。
甲○○緩刑年。
      事      實
一、甲○○（原名吳佳雯）於民國（以下同）九十年二月二十六日（原審法院誤載為
    九十年五月二十六日）十五時三十分許，駕駛車號ＶＷ─七三四一號自小客車，
    沿台南縣善化鎮○○路由南向北行駛，行經該路與中山路口無號誌交岔路前，本
    應注意汽車行駛時，駕駛人應注意車前狀況，支線道車應讓幹道車先行，並隨時
    採取必要之安全措施，且依當時情形又無不能注意之情形，竟疏未注意，而與未
    注意車前狀況由乙○○駕駛正由中山路東向西穿越路口之車號ＭＶＵ─０五八號
    機車相撞，致乙○○受有左鎖骨、左側第二、三、七、八肋骨骨折、血胸之傷害
    。
二、案經乙○○提起自訴。
      理      由
一、訊據上訴人即被告吳佩矢口諭否認有何過失傷害犯行，辯稱：是乙○○過來撞伊
    的，當時伊有打方向燈云云。經查，右揭事實業據自訴人乙○○指述甚詳，復有
    台南縣警察局善化分局製作之道路交通事故調查報告表一紙、照片四張及乙○○
    之診斷證明書一紙附卷可稽。按汽車行駛經無號誌岔路口時，支線道轉彎車駕駛
    人應讓幹道車先行並注意車前狀況，並隨時採取必要之安全措施，道路交通安全
    規則第九十四條第三項、第一百零二條第一項第二款均有明載。被告甲○○駕車
    於岔路口轉彎車未讓幹道車先行，亦未注意車前狀況，且依當時情形又非不能注
    意，竟疏不注意為之，以致肇事，致告訴人受傷，足認其行為有過失，本件經送
    台灣省台南區車輛行車事故鑑定委員會鑑定結果，亦認被告甲○○駕駛自小客車
    轉彎時未讓幹道車先行未注意車前狀況，為肇事主因，有該委員會鑑定意見書一
    紙在卷可參。其過失行為與被害人受傷間具有相當因果關係，雖自訴人乙○○於
    本件車禍之發生亦有過失，但既由於被告之過失併合而為危害發生之原因，被告
    之刑責，當不能因此相抵而解免，被告犯行堪以認定。
二、核被告所為係犯刑法第二百八十四條第一項前段之過失傷害罪。
三、原審援引刑法第二百八十四條第一項前段之罪、第四十一條第一項前段，罰金罰
    鍰提高標準條例第一條前段、第二項，並審酌被告品性及智識程度、犯罪過失程
    度及所生之危害等一切情狀，量處有期徒刑四月，並諭知易科罰金之折算標準，
    本院經核其認事用法，均無不當，量刑及易科罰金之折算標準，亦稱妥適。被告
    上訴意旨猶執前詞否認犯罪，為無理由，應予駁回。末查被告未曾受有期徒刑以
    上刑之宣告，有卷內前科表可查，被告於本院審理中並已與被害人達成民事和解
    ，有和解書一紙附卷足稽，被告經此偵審教訓，應知警惕諒無再犯之虞，本院認
    所宣告之刑，以暫不執行為適當，併諭知緩刑年，以勵自新。
據上論結，應依刑事訴訟法第三百六十八條，刑法第七十四條第一款，判決如主文。
中    華    民    國      九十      年      九      月      二十七      日
                                  臺灣高等法院臺南分院刑事第二庭
                                      審判長法官  游    明    仁
                                            法官  陳    清    溪
                                            法官  蘇    重    信
右正本證明與原本無異。
不得上訴。
                                      法院書記官  李    珍    鳳
中    華    民    國      九十      年      十      月        二    日
附錄：本判決論罪科刑法條
中華民國刑法第二百八十四條第一項前段
 (過失傷害罪)
因過失傷害人者，處六月以下有期徒刑、拘役或五百元以下罰金。


司法院資訊處製作；財團法人民間司法改革基金會備份。
